臺灣桃園地方法院刑事判決
111年度審易字第1727號
公  訴  人  臺灣桃園地方檢察署檢察官
被      告  陳諺宇



上列被告因詐欺案件，經檢察官提起公訴（111年度偵字第20004
號、111年度偵緝字第2168號、第2261號、第2262號、第2263號
、第2264號），本院判決如下：
    主  文
本件公訴不受理。
    理  由
一、起訴意旨略以：如附件之起訴書所示，因認被告陳諺宇涉犯
    刑法第30條第1 項、第339 條第1 項幫助詐欺取財罪嫌。
二、按依第八條之規定不得為審判者，應諭知不受理判決，刑事
    訴訟法第303 條第7 款定有明文，再同一案件繫屬於有管轄
    權之數法院者，由繫屬在先之法院審判之，該法第8條前段
    亦有明文。
三、經查：
  ㈠「陳諺宇可預見將金融帳戶資料交付他人使用，可能因此幫助他
    人從事詐欺行為而用以處理詐騙之犯罪所得，致使被害人及警
    方一時追查無門，竟不違背其本意，基於幫助掩飾特定犯罪
    所得之去向及幫助他人詐欺取財之不確定故意，於民國110年
    8月間某日，在不詳地點，將其所有之台新國際商業銀行股份
    有限公司（下稱台新銀行）帳號000-00000000000000號帳戶
    資料，交予真實姓名年籍不詳之詐欺集團成員收受，而容任他
    人作為詐欺取財之犯罪工具。嗣該詐欺集團成員取得上開帳
    戶資料後，即共同意圖為自己不法之所有，基於詐欺取財之犯
    意聯絡，於110年8月30日前某時，由所屬詐欺集團成員使用通
    訊軟體LINE暱稱「台灣亞馬遜跨境購物平台」與彭春檳聯繫
    ，佯稱可透過台灣亞馬遜跨境購物平台代購獲利云云，致彭
    春檳陷於錯誤，於110年8月30日9時50分許，在新竹縣○○鄉○○
    路0號之全家便利超商，轉帳新臺幣1萬8,000元至上開陳諺
    宇所有之台新銀行帳戶。」此為臺灣新竹地方檢察署檢察官1
    11 年度偵緝字第677號起訴書之起訴事實，並認被告陳諺宇
    涉犯刑法第30條第1 項、第339 條第1 項之幫助詐欺取財罪
    、洗錢防制法第14條第1 項之幫助洗錢罪嫌。本件起訴意旨
    亦係因被告陳諺宇提供其台新銀行帳號000-00000000000000
    號帳戶資料予真實姓名年籍不詳之詐欺集團成員，致本件告訴
    人及被害人遭詐騙，是本件與上開經臺灣新竹地方檢察署檢
    察官起訴之案件具有一行為而觸犯數罪名之想像競合犯之關
    係，乃屬法律上同一案件。
  ㈡臺灣新竹地方檢察署檢察官上開起訴案件，於111年8月4日繫
    屬於臺灣新竹地方法院，由該院以111年度金訴字第414 號
    審理中，有臺灣高等法院被告前案紀錄表乙份在卷可稽，而
    本件則係於111年8月8日始繫屬本院，有本院收文章戳可憑
    ，本件繫屬既在上開另案繫屬之後，則依刑事訴訟法第8條
    前段自應由繫屬在先之法院審判之，而應依首開法條，逕行
    為不受理之諭知。
四、據上論斷，應依刑事訴訟法第303 條第7 款、第307 條，判
    決如主文。
中　　華　　民　　國　　111 　年　　9 　　月　　7 　　日
                    刑事審查庭審判長法  官  馮浩庭
                                    法  官  林慈雁
                                    法  官  曾雨明
以上正本證明與原本無異。
如不服本判決應於收受判決後20日內向本院提出上訴書狀，並應
敘述具體理由。其未敘述上訴理由者，應於上訴期間屆滿後20日
內向本院補提理由書（均須按他造當事人之人數附繕本）「切勿
逕送上級法院」。
                                    書記官  沈詩婷
中　　華　　民　　國　　111 　年　　9 　　月　　7 　　日

附件： 
臺灣桃園地方檢察署檢察官起訴書
                                   111年度偵字第20004號
                                   111年度偵緝字第2261號
                                   111年度偵緝字第2262號
                                   111年度偵緝字第2263號
                                   111年度偵緝字第2264號
111年度偵緝字第2168號
　　被　　　告　陳諺宇　男　31歲（民國00年00月00日生）
　　　　　　　　　　　　籍設新北市○○區○○路0段0號2樓(                        新北○○○○○○○○)
　　　　　　　　　　　　現居新竹市○區○○路00號2樓
　　　　　　　　　　　　國民身分證統一編號：Z000000000號
上列被告因詐欺案件，已經偵查終結，認應提起公訴，茲將犯罪
事實及證據並所犯法條分敘如下：
　　　　犯罪事實
一、陳諺宇明知金融帳戶係個人信用之重要表徵，可預見將自己
    之金融帳戶提供他人使用，可能因此幫助他人從事詐欺取財
    行為而用以處理犯罪所得，使警方追查無門，竟不違背其本
    意，基於幫助他人詐欺取財之不確定犯意，於民國110年8月
    30日前某時，將其所申辦之台新國際商業銀行帳號000-0000
    0000000000號帳戶之提款卡（含密碼），提供予某真實姓名
    年籍不詳之詐欺集團成員使用。該詐欺集團成員即意圖為自
    己不法之所有，基於詐欺取財犯意，以附表所示之方式，詐
    欺如附表所示之張瑈恩、林新忠、萬宏霞、陶慧娟、陳佳懷
    ，致張瑈恩、林新忠、萬宏霞、陶慧娟、陳佳懷陷於錯誤，
    於如附表所示之時間，匯款如附表所示之款項至上開帳戶。
二、案經張瑈恩訴由新北市政府警察局三重分局報告、林新忠、
    萬宏霞訴由新北市政府警察局新莊分局、陶慧娟訴由屏東縣
    政府警察局枋寮分局報告臺灣新竹地方檢察署陳請臺灣高等
    檢察署檢察長令轉本署偵辦、廖峻毅訴由臺南市政府警察局
    第一分局報告偵辦。
　　　　證據並所犯法條
一、證據清單及待證事實：
編號 證據名稱 待證事實 1 被告陳諺宇於偵查中之供述 證明上開帳戶為被告申設之事實。 2 證人即告訴人陳諺宇、林新忠、萬宏霞、陶慧娟、廖峻毅、被害人陳佳懷於警詢中之指證 證明告訴人陳諺宇、林新忠、萬宏霞、陶慧娟、廖峻毅、被害人陳佳懷遭詐欺集團成員以附表所示之方式詐欺之事實。 3 被告上開台新國際商業銀行帳戶之申用資料及交易明細 證明告訴人陳諺宇、林新忠、萬宏霞、陶慧娟、廖峻毅、被害人陳佳懷於附表所示之時間匯入被告上開帳戶之事實。 
二、被告固以帳戶遺失置辯，惟查：
  ㈠金融機構帳戶之存摺、提款卡等物係存戶持有該帳戶內款項
　　之證明，帳戶提款卡具有自帳戶即時提取該帳戶內之款項、
    轉帳，甚至變更密碼、臨時借支現金等功能，由重要性、方
    便性而言，若非隨身攜帶，亦必妥為保存，不使之輕易外流
    ，若不慎遭竊或遺失提款卡，金融機構均有提供即時掛失、
    止付等服務，以避免存款戶之款項被盜領或帳戶遭不法利用
    ，為維護自身權益，殊無不儘速辦理掛失止付之理，且辦理
    該等手續，實屬輕而易舉，並無何特別困難或不便之處，從
    而竊得或拾獲他人帳戶提款卡之人，因未經失主同意使用該
    帳戶，自無從知悉失主將於何時掛失止付，恐其不法取得之
    帳戶隨時有被失主掛失止付之可能，致因已掛失止付而無法
    使用該帳戶或轉入該帳戶之款項因而無法提領，自不敢冒此
    風險，貿然使用該帳戶做為詐欺帳戶。
  ㈡復參以本案告訴人等匯款後，該帳戶旋即遭人將前開款項全
    數提領取出，此觀上開帳戶交易明細資料即明，更可見詐欺
    集團在向告訴人為詐騙行為時，確有充分把握該帳戶不會被
    帳戶所有人掛失止付，況就詐騙集團而言，該集團既有意以
    人頭帳戶收贓，當無選擇隨時有掛失或帳戶所有人預先提領
    等風險之帳戶使用，蓋現今社會多有貪圖小利而租售帳戶之
    人，僅需些許代價，即可取得無風險之帳戶使用，實無勉強
    使用遺失或詐得帳戶之必要，否則，若帳戶所有人在詐騙集
    團成員取贓前，先行提領或掛失，詐騙集團即無法遂行詐財
    目的。
  ㈢另被告自承：伊台新的密碼好像是54783，但伊有在提款卡上
    貼密碼，伊於110年4月底遺失上開帳戶，而且遺失上開帳戶
    不久後，伊就接到台新銀行通知變成警示帳戶等語，然查，
    本件告訴人林新忠等人之匯款時間係於110年8月，可認被告
    上開所述不實，且被告一方面自承知悉上開帳戶之密碼，復
    又稱有貼上開帳戶之密碼在提款卡上，說詞反覆不一且顯然
    矛盾，可認被告上開所述係屬臨訟置辯之詞而難以採信。
  ㈣從而，被告前揭所辯，顯屬事後卸責之詞，自無足採，應堪
　　認定上開帳戶應係被告交付予詐欺集團使用。
三、核被告所為，係犯刑法第30條第1項前段、同法第339條第1 
    項幫助詐欺取財罪嫌。被告基於幫助詐欺之不確定故意，為
    詐欺構成要件以外之行為，為幫助犯，請審酌依刑法第30條
    第2項規定減輕其刑。
三、依刑事訴訟法第251條第1項提起公訴。
　　此　致
臺灣桃園地方法院
中　　華　　民　　國　 111　　年　　7 　　月　　29　　日
                              檢　察　官  林  穎  慶
本件證明與原本無異 
中　　華　　民　　國   111　  年　  8     月     3    日
                              書  記  官  王  慧  秀 
所犯法條：
中華民國刑法第30條
（幫助犯及其處罰）
幫助他人實行犯罪行為者，為幫助犯。雖他人不知幫助之情者，
亦同。
幫助犯之處罰，得按正犯之刑減輕之。
中華民國刑法第339條
（普通詐欺罪）
意圖為自己或第三人不法之所有，以詐術使人將本人或第三人之
物交付者，處 5 年以下有期徒刑、拘役或科或併科 50 萬元以
下罰金。
以前項方法得財產上不法之利益或使第三人得之者，亦同。
前二項之未遂犯罰之。

　
附表：
編號 被害人 匯款時間 方式 金額（新臺幣） 1 告訴人張瑈恩 110年8月30日9時23、25分 該詐欺集團成員即意圖為自己不法之所有，基於詐欺取財犯意，自110年5月間起，以Clubhouse社交APP暱稱「陳進榮」之人，向告訴人張瑈恩佯稱有1投資型交易合約可獲利云云，告訴人張瑈恩因此陷於錯誤，而依指示匯款至被告上開帳戶。 10萬元、6萬元 2 告訴人林新忠 110年8月30日9時47分 該詐欺集團成員即意圖為自己不法之所有，基於詐欺取財犯意，自110年8月22日上午10時起，以通訊軟體臉書暱稱「婷婷」之人，向告訴人林新忠佯稱投資可獲利云云，告訴人林新忠因此陷於錯誤，而依指示匯款至被告上開帳戶。 3萬元 3 告訴人萬宏霞 110年8月30日11時12分 該詐欺集團成員即意圖為自己不法之所有，基於詐欺取財犯意，自110年8月21日13時37分起，以交友軟體Tinder暱稱「Tyrone」之會員，向告訴人萬宏霞佯稱有1博奕網站可獲利云云，告訴人萬宏霞因此陷於錯誤，而依指示匯款至被告上開帳戶。 4萬元 4 告訴人陶慧娟 110年8月30日11時35分 該詐欺集團成員即意圖為自己不法之所有，基於詐欺取財犯意，自110年7月26日起，以通訊軟體臉書暱稱「李國來」之人，向告訴人陶慧娟佯稱有1投資平台有漏洞可獲利云云，告訴人陶慧娟因此陷於錯誤，而依指示匯款至被告上開帳戶。 10萬元 5 被害人陳佳懷(未提告) 110年8月30日19時55分 該詐欺集團成員即意圖為自己不法之所有，基於詐欺取財犯意，自110年8月中旬起，以交友軟體ZOE暱稱「SMILE」之人，向被害人陳佳懷佯稱推薦投資理財平台可獲利云云，被害人陳佳懷因此陷於錯誤，而依指示匯款至被告上開帳戶。 4萬5,000元 6 告訴人廖峻毅 110年8月28日13時24分、110年8月30日10時16分 該詐欺集團成員即意圖為自己不法之所有，基於詐欺取財犯意，於110年8月28日某時許，在不詳地點，透過通訊軟體「LINE」暱稱「蔣依依」之人向告訴人廖峻毅佯稱：推薦遊玩五分彩遊戲，但須先匯款才能開始遊玩云云，致其陷於錯誤，而依指示匯款至被告上開帳戶。 1萬元、1萬5,000元